FORMATEUR INDÉPENDANT

Alexandre ALONSO

a 06 95 23 18 73



Prev33.contact@gmail.com

PROFIL PROFESSIONNEL

Passionné par la formation pour adulte depuis de nombreuses années, j'ai occupé la fonction de responsable pédagogique au groupement formation, instruction de la Brigade des sapeurs Pompiers de Paris. Plus récemment mon poste d'ingénieur sécurité au sein d'une grande université Lyonnaise m'a permis d'élargir mes compétences dans la formation notamment dans la prévention des risques professionnels. Indépendant depuis 2020, PREV 33 me permet de transférer mes compétences et d'aider les entreprises dans la prévention des risques, et les formations incendie en entreprises.



PARCOURS PROFESSIONNEL



Dirigeant PREV 33

2020 - à ce jour

Activité d'assistance et de conseil auprès des dirigeants d'entreprise et exploitants d'établissements recevant du public.

Prévention, formation, conseils en incendie, risques professionnels et sûreté



Directeur du Service Hygiène & Sécurité 2013 -2019 Université Jean Moulin Lyon 3

Université comprenant 29000 étudiants, 1400 employés,

10 bâtiments ERP de 110 000 m2

Ingénieur sécurité Conseiller de Prévention (IGE)

Management des risques professionnels

Pilotage global de la sécurité et de la sûreté

Management hiérarchique de 25 agents de sécurité, et opérationnel de 9 gardiens

Fonctionnaire de Sécurité Défense Habilitation CD



Chef de Centre de Secours

Brigade des Sapeurs Pompiers de Paris

120 personnels, 158000 interventions / an Commandement sur interventions urgentes Préventionniste commission de sécurité ERP Gestion d'un centre d'incendie et de secours



Sous officier Chef de Services Brigade des Sapeurs Pompiers de Paris

1989 - 2008

2008 - 2013

- Responsable pédagogique centre de formation des cadres
- Sous-chef de centre
- Chef de poste incendie à usine propergol de Kourou
- Chef de garde en unité opérationnelle

- Formateur incendie et secourisme
- Expert en sécurité incendie
- Membre Jury SSIAP 1 / 2/3
- Préventionniste Sapeur Pompier
- Pilotage des risques professionnels
- Coordinateur de Gestion de crise
- Conseiller de prévention des risques
- Management global de la sécurité
- Réalisation et mise à jour de DUERP
- Auditeur en sûreté
- Management d'équipe
- Planification & suivi de Travaux
- Rédaction de procédures opérationnelles
- Conduite de projet
- Rédaction de cartographie des processus
- Elaboration, pilotage & gestion budgétaire
- Rédaction marchés publics
- Gestion du stress

FORMATIONS

- Formation SST
- _ Recyclage SSIAP 3
- Formation conseiller de prévention
- Réfèrent radicalisation
- Simulation attentats service de sécurité
- Cartographie des processus CARTOPRO
- Démarche qualité
- Habilitation électrique BE BS
- Chef de Service de Sécurité SSIAP 3
- Diplôme de Prévention PRV2- IGH -ICP
- Formateur de Formateur
- Brevet National d'instructeur BNIS, PAE
- Certificat de Prévention et d'Intervention
- Certificat Risgues Rad & Chim
- Diplôme de Chef de centre de Secours Niveau 3 BSTAT
- Brevet d'Intervention sur Engins Explosifs Improvisés **IEEI**